Minutes et répertoires du notaire Omer LE JARS, 21 février 1603 - 5 janvier 1611 (étude XXXIX)
Archives nationales
- Minutes de Omer LE JARS, 21 février 1603 - décembre 1611; MC/ET/XXXIX/35 - MC/ET/XXXIX/43
  - Minutes. 1610, MC/ET/XXXIX/42
    - L'HOSPITAL (Louis de) chevalier des Ordres du Roi conseiller aux conseils d'état et Privé C/ne/ des gardes du corps et gentilhomme en Brie bon du Halier demeurant en son hôtel au Parc Royal § Supplique adressée par Louis de L'HOSPITAL en la Cour des Monnaie pour admettre la nomination relative à la fabrication à Dijon Bordeaux diverses médailles .. conformément aux lettres patentes de S.M., juin 1610; MC/ET/XXXIX/42; fol. 138
      L'Hospital, Louis de
    - CHOISEUL (David) chevalier § Transport entre David CHOISEUL fils d'Antoine de CHoiseul et autres, 7 juin 1610; MC/ET/XXXIX/42; fol. 71
      accord; Choiseul, David
    - MACONNERIE (marché) § Marché par lequel Marcel GODART.; maître maçon à Saint-Denis en France promet à Jean DROUET marchand bourgeois de Paris rue Saint-Denis paroisse Sainte-Opportune de faire divers travaux de. .. à VILLETANEUSE, 7 juin 1610; MC/ET/XXXIX/42; fol. III
      marché; Godart, Marcel; Drouet, Jean; maçon
    - GEUFFRONNEAU (Jehan) sieur de Serry et Grenier en Gâtinais conseiller secrétaire du roi habitant à Orléans § Procuration par Jean GEUFFRONNEAU détenu par la goutte pour foi et hommage auquel il est tenu, 12 juin 1610; MC/ET/XXXIX/42; fol. 168
      procuration; Geuffronneau, Jehan
    - FERRE (Isaac) maître tapissier contre pointier demeurant Pont Notre Dame paroisse Saint-Gervais § Quittance, 12 juin 1610; MC/ET/XXXIX/42; fol. 142
      quittance; Ferre, Isaac
    - LE SECQ (Charles) maître tapissier contre pointier rue de la Cordonnerie paroisse Saint-Germain l'Auxerrois § Cession de rentes par .. et Marie HARET son épouse, 15 juin 1610; MC/ET/XXXIX/42; fol. 189
      transport de droits; Le Secq, Charles
    - L'HOSPITAL (Louis de) chevalier des Ordres du Roi conseiller aux Conseils d'état et Privé C/ne/ des gardes et gentilhomme en Brie seigneur de Vitry, Aubert... § Cession par Louis de L'HOSPITAL du droit de fabrique à Lyon et Bordeaux de jetons, médailles et autres objets d'or ou de cuivre, 22 juin 1610; MC/ET/XXXIX/42; fol. 185
      cession; L'Hospital, Louis de
    - PATIN (Antoine) maître brodeur rue des Lombards § Bail pour 3 années par... à Balthazar FILLET maître jardinier - d'une maison et jardin entre le rempart et égaux d'entre les portes Saint-Martin et le Temple moi 57 l par an, 22 juin 1610; MC/ET/XXXIX/42; fol. 31
      bail; Patin, Antoine
    - ROYER (Charles) maître macon rue de la Tabletterie paroisse Sainte-Opportune § Testament, juillet 1610; MC/ET/XXXIX/42; fol. 18
      testament; Royer, Charles
    - VIN (Marché de) § Vente de Marché de VIN du crû de Chinon, 6 juillet 1610; MC/ET/XXXIX/42; fol. 32
      acte de vente; Vin, Marché de
    - CHAUMONT (Madeleine de) + épouse de Gobertin de Chellander sr de Chaumont § Transaction entre Abdias de CH. chevalier Sr de Bertichère, demeurant en Languedoc - Philippe de CH. Sr de Quitry, guidon des 200 hommes d'armés de la Reine régente, demeurant à Bortichère en Vexin français - pour régler un procès entre eux relatif à la succ. de Madeleine de CHAUMONT soeur audit Bertichère, tante dudit Quitry, 7 juillet 1610; MC/ET/XXXIX/42; fol. 24
      accord; Chaumont, Madeleine de
    - Bail par Jeanne Bonnart, veuve de Pierre Santeul, marchand bourgeois de Paris, rue des Lombards, et Thomas Denis, maître faiseur d'instruments, pour 6 années, à Jehan Le Mercyer, vendeur de vins, bourgeois de Paris, d'une maison rue de la Cordonnerie, paroisse Sainte-Opportune, à l'enseigne du Heaume, moyennant 300 livres par an., 8 juillet 1610; MC/ET/XXXIX/42; folio 127
      bail; Lombards (rue des); Cordonnerie (rue de la); Sainte-Opportune (paroisse); facteur d'instruments de musique
    - ROGER (Charles) maître maçon rue de la Tabletterie paroisse Ste Opportune § Testament, 12 juillet 1610; MC/ET/XXXIX/42; fol. 102
      testament; Roger, Charles
    - VIEUXPONT (Jehan de) éventaire de Meaux; abbé de Saint-Jean de Fallaize logé au pont cloître Sainte-Opportune § Procuration par Jean de VIEUXPONT pour demander au baillis d'Alençon ou son lieu es vicomté d'Argentan l'entérinement des lettres de dispense pour lui obtenus d'assister en sa qualité d'abbé de Saint-Jean de Fallaize aux Nantes jours ou parnages des forêts des duc vicomtes d'Argentan, 16 septembre 1610; MC/ET/XXXIX/42; fol. 76
      procuration; Vieuxpont, Jean de
    - LE FERON (Germain) avocat en parlement demeurant Pont Cloître Sainte Opportune § Procuration par Germain LE FERON pour se transporter en la terre et seigneurie des PRES de VILLEFAVREUX en la paroisse de Lailly et porter les foi et hommage qu'il est tenu de faire porter à cause de 5/6 de la terre de la Bretonnière en lad. paroisse de Lailly, Val de Loire de Beaugency, 10 décembre 1610; MC/ET/XXXIX/42; fol. 10
      procuration; Le Feron, Germain
    - BRIGARD (Joseph de) écuyer sieur de Godonvillier Conseiller notaire secrétaire du roi Audiencier en la Chancellerie Contrôleur du Trésor § Bail par Joseph de BRIGARD procureur de Etienne de BRIGARD son frère docteur en théologie, conseiller aumônier du Roi curé de Chenneviere en France, pour 6 années à Mathieu LE ROY, prêtre, vicaire de ladite église, de la curé de CHENNEVIERE en France moyennant IX/XX/ l. en âge. 6 chopons. .. par an, 13 décembre 1610; MC/ET/XXXIX/42; fol. 82
      bail; Brigard, Joseph de
    - BRODEUR CHASUBLIER (Apprentissage) § Mise en apprentissage par Martine GUERREAU veuve de Lois LOURDET Sergent royal à Meaux, demeurant au service de Pierre JACQUET Comm. examinateur au Chat. de Paris de Ja. L. son fils 12 ans, chez Quentin LEFEBURE maître brodeur chasublier r. de la Vieille Cordonnerie paroisse Ste Opportune. Pas de frais d'appren/t/, 13 décembre 1610; MC/ET/XXXIX/42; fol. 2
      contrat d'apprentissage; Guerreau, Martine; Lourdet, Lois
    - VAUQUEY (Charles) maître horloger rue Notre Dame paroisse Sainte-Geneviève des Ardents § Apprentissage d'HORLOGER, 13 décembre 1610; MC/ET/XXXIX/42; fol. 88
      contrat d'apprentissage; Vauquey, Charles
    - TRUANDERIE (rue de la) enseigne de la Crosse § Bail de maison situé rue de la TRUANDERIE, 17 décembre 1610; MC/ET/XXXIX/42; fol. 6
      bail; Truanderie, rue de la
    - BOURSIN (Anne) dame de Guyencourt veuve de Séraphin Thielement § Bail de cens dépendant du château de GUYENCOURT et autres terres en dépendant, 20 décembre 1610; MC/ET/XXXIX/42; fol. 166
    - HORLOGER (Apprentissage) § Mise en apprent. par Claude de CLYNIERE sr de Bessey r. Troussevoche paroisse Saint-J. de la B. de Guillaume SENAY, 17 ans, fils de Robert SENAY maître à Rouen, pendant 6 ans chez Charles VAUQUEY maître horloger r N. N.D. paroisse Sainte-Gen. des Ard moi VI/XX/ l., 13 décembre 1620; MC/ET/XXXIX/42; fol. 88
      contrat d'apprentissage; Clinière, Claude de; Senay, Guillaume; Senay, Robert; Vauquey, Charles
    - BOUCHER (Germain) bourgeois de Paris § Transaction entre les héritiers de Germain BOUCHER, 4 juin 1640; MC/ET/XXXIX/42; fol. 46
      accord; Boucher, Germain
    - ST DENIS (rue) enseigne du chef Saint-Denis coin r. Troussevache § Titre Nouvel d'une maison rue Saint-DENIS, 20 mars 1642; MC/ET/XXXIX/42; fol. 82
      titre nouvel; St Denis, rue
    - MONTFERMEIL lieud. le désert § Vente de terres, 7 mai 1642; MC/ET/XXXIX/42; fol. 112
    - LE CARON (Nicole) + Vve 2/ J. de BRIGARD 1/ Bonav. GRANGER § Déclaration par les gouverneurs de l'Hôtel Dieu concernant legs qui leur fut fait par Nicole LE CARON suivant son testament du 30-5-1634 m. not., 29 août 1642; MC/ET/XXXIX/42; fol. 185
      testament; déclaration; Le Caron, Nicole
    - CRISTOLLIER (Denis) maître Savetier bourgeois de Paris § Inventaire après décès de Denis CRISTOLLIER à la requête d'Anne THURGAUS son épouse rue de la Huchette paroisse Saint-Séverin, 4 septembre 1642; MC/ET/XXXIX/42; fol. 188
      inventaire après décès; Cristollier, Denis
    - ST DENIS (porte) § Bail pour 3 ans d'une maison proche la porte Saint-DENIS moy. 280 £. par an, 4 septembre 1642; MC/ET/XXXIX/42; fol. 189
      bail; St Denis, porte
    - ARGENTEUIL r. des morfondus § Bail de maison, 29 décembre 1642; MC/ET/XXXIX/42; fol. 256
  - Minutes. 1611, 3 janvier - 1611, décembre, 3 janvier 1611 - décembre 1611; MC/ET/XXXIX/43; registre
    1611, 3 et 5 janvier: 2 actes actes passés par-devant Omer Le Jars.
    1611, 6 janvier à 1611, décembre: actes passés par-devant Claude I Ménard.
- Répertoire(s) de Omer LE JARS, octobre 1568 - 25 juillet 1696; MC/RE/XXXIX/2
  - Répertoire. 1568, octobre - 1696, 25 juillet, octobre 1568 - 25 juillet 1696; MC/RE/XXXIX/2
    Répertoire du notaire Antoine Pasquier (18 février 1675-25 juillet 1696) et état sommaire des archives de l'étude.
    Répertoire chronologique d'Antoine Pasquier: minutes (18 février 1675-25 juillet 1696), récolement des minutes du terrier de Sainte-Opportune (3 décembre 1682-8 mai 1696), minutes de contrats de tontine (7 janvier 1690-15 janvier 1691), brevets grossoyés (18 février 1675-25 juillet 1696).
    L'état sommaire des archives de l'étude concerne les pratiques de Jacques Landry, Pierre Desrues, Omer Le Jars, Claude I Ménard, Claude II Ménard, d'octobre 1568 à février 1675.
    Informations concernant le classement et la cotation:
    Le niveau inférieur de description, quand il existe, correspond aux mentions d'actes contenues dans le répertoire. Parmi celles-ci, certaines peuvent y être décrites, de manière plus ou moins détaillée. Pour consulter l'acte proprement dit, il convient de rechercher la cote au niveau des articles (registre ou liasse) des minutes du notaire (cote de type 'MC/ET').